【裁判字號】    99,台抗,961
【裁判日期】    991209
【裁判案由】    聲請返還提存物
【裁判全文】
最高法院民事裁定              九十九年度台抗字第九六一號
再 抗告 人  東森得易購股份有限公司
法定代理人  梁馬利
訴訟代理人  龔新傑律師
複 代理 人  呂聿雙律師
訴訟代理人  陳哲宏律師
            黃朝琮律師
上列再抗告人因與東森國際股份有限公司等間聲請返還提存物事
件，對於中華民國九十九年十月十一日台灣高等法院裁定（九十
九年度抗字第一四一一號），提起再抗告，本院裁定如下：
    主  文
再抗告駁回。                                            
再抗告訴訟費用由再抗告人負擔。
    理  由
按供擔保之原因消滅者，法院應依供擔保人之聲請，以裁定命返
還其提存物，民事訴訟法第一百零四條第一項第一款、第一百零
六條定有明文。又債務人依假處分裁定供所定金額之擔保免為或
撤銷假處分者，嗣後該假處分裁定經撤銷確定，應認供擔保之原
因消滅，債務人得聲請法院以裁定命返還其提存之擔保金。本件
相對人東森國際股份有限公司、森森百貨股份有限公司向台灣台
北地方法院（下稱台北地院）聲請返還提存物事件，經該法院司
法事務官以九十九年度司聲字第五四四號裁定准予返還，再抗告
人不服，對之提出異議，台北地院以同年度事聲字第一○○五○
號裁定駁回後，復聲明不服，提起抗告。原法院以：再抗告人前
向台北地院聲請假處分，經該法院以九十九年度裁全字第二○號
裁定（下稱系爭假處分裁定）准許，並已執行假處分，因台北地
院以九十九年度全聲字第二號裁定諭知相對人以新台幣（下同）
三千萬元或同額第一商業銀行信維分行無記名可轉讓定存單供擔
保後，准予撤銷該裁定所為假處分，相對人於同院九十九年度存
字第五○七號提存事件已供足額擔保金，乃經撤銷假處分執行命
令。系爭假處分裁定嗣由台灣高等法院以九十九年度抗字第一四
二號裁定廢棄，並駁回再抗告人假處分之聲請，復經最高法院以
九十九年度台抗字第四○五號裁定駁回其再抗告而確定，有各該
裁定及提存書影本足稽。系爭假處分裁定既經撤銷確定，相對人
供擔保撤銷假處分之依據即已不存在，應認該供擔保之原因已經
消滅，相對人聲請返還其提存之擔保金，核屬有據等詞。因而裁
定維持台北地院所為准予相對人聲請返還擔保金及駁回再抗告人
異議聲明之裁定，駁回再抗告人之抗告，於法核無不合。再抗告
意旨，指摘原裁定適用法規顯有錯誤，聲明廢棄，非有理由。
據上論結，本件再抗告為無理由。依民事訴訟法第四百九十五條
之一第二項、第四百八十一條、第四百四十九條第一項、第九十
五條、第七十八條，裁定如主文。
中    華    民    國  九十九  年   十二   月    九    日
                      最高法院民事第六庭
                          審判長法官  陳  淑  敏  
                                法官  陳  國  禎  
                                法官  簡  清  忠  
                                法官  王  仁  貴  
                                法官  阮  富  枝  
本件正本證明與原本無異
                                      書  記  官  
中    華    民    國  九十九  年   十二   月   二十   日
                                                     M

司法院資訊處製作；財團法人民間司法改革基金會備份。
